# 超订单生产的产品呆滞如何处理

提问人：helenpqh 时间：2021-06-10 18:22:23
企业因为预判错误，超额生产了部分产品和半成品，生产的数量超过了客户实际需求量，导致出现呆滞的成品和半成品，这些成品和半成品实际上是合格品，但是因为客户不再需要而导致呆滞，假设可变现净值为 0 （因为产品更新换代较快，已经被淘汰），企业计划将其报废。对于此部分呆滞品的账务处理，有以下两种处理方法：
1 、先全额存货跌价准备计入资产减值损失，再在报废时将存货以及存货跌价准备核销。
2 、报废时直接按照成本计入管理费用，因为是企业管理层预判错误导致。
请问，上述两种处理方法哪种比较合理？

回答人：chenyiwei
第一种做法相对更为合理。如果超额生产、报废损失的事项发生在同一会计期间内，也可以采用第二种方法。